【裁判字號】    91,訴,304
【裁判日期】    920227
【裁判案由】    毒品危害防制條例
【裁判全文】
臺灣宜蘭地方法院刑事判決                          九十一年度訴字第三四號
    公  訴  人  臺灣宜蘭地方法院檢察署檢察官
    被      告  甲○○  女  二.
右列被告因違反毒品危害防制條例案件，茲經檢察官提起公訴（九十一年度毒偵字第
六五三號），本院判決如左：
    主  文
甲○○施用第一級毒品，累犯，處有期徒刑捌月；又施用第二級毒品，累犯，處有期
徒刑捌月。應執行有期徒刑壹年貳月。
    事  實
一、甲○○曾於民國八十六年間因違反麻醉藥品管理條例案件，經本法判處有期徒刑
    六月，如易科罰金以三百元折算一日確定，於八十八年三月十五日入監執行完畢
    （起訴書漏論累犯），仍不知悔改。其於八十六年間因施用第二級毒品安非他命
    案件，經臺灣高等法院裁定送觀察、勒戒後，認無繼續施用毒品之傾向，由臺灣
    高等法院於八十七年十二月十六日以八十七年度上易字第二六○五號判決判處免
    刑確定；又再次施用第二級毒品安非他命，經本院裁定執行觀察勒戒後，認無繼
    續施用毒品傾向，而經臺灣宜蘭地方法院檢察署檢察官於八十九年五月二十六日
    以八十八年偵字第三０九一號為不起訴處分確定後。後又因三犯施用第二級毒品
    安非他命案件，經臺灣宜蘭地方法院檢察署以九十年度毒偵字第二○九號聲請簡
    易判決處刑，並經本院於九十年六月十三日以九十年度羅簡字第五○號判處有期
    徒刑六月，並於同年八月十日確定。後又再因施用第二級毒品安非他命，經臺灣
    宜蘭地方法院檢察署以九十年度毒偵字第一二七三號起訴書提起公訴，並經本院
    於九十一年三月二十二日以九十年度易字第五六二號判決判處有期徒刑七月並於
    同年四月十二日確定。惟甲○○仍不知警惕，又分別於九十一年七月五日下午七
    時三十五分許往前溯二十六小時，在某不詳處所，以不詳之方法，施用第一級毒
    品海洛因乙次；另於九十一年七月三日或四日，在宜蘭縣羅東鎮朋友住處（詳細
    地址不明），以將安非他命置於玻璃球內在下方以火燒烤，再吸取安非他命霧化
    產生白煙之方式，施用安非他命乙次，而三犯以上施用第一級毒品及第二級毒品
    。嗣經警於九十一年七月五日下午通知甲○○至分局接受毒品人口尿液調驗，經
    警於同日下午七時三十五分採集其尿液送驗後呈第一級毒品海洛因代謝物嗎啡及
    第二級毒品安非他命之陽性反應，始查知上情。
二、案經宜蘭縣警察局羅東分局報請臺灣宜蘭地方法院檢察署檢察官偵查起訴。
    理  由
一、右揭施用第二級毒品安非他命之犯行，業據被告甲○○於本院審理中坦承不諱，
    而被告於九十一年七月五日晚間七時三十五分許為警採集之尿液，經送鑑定之結
    果，呈安非他命陽性反應，有慈濟大學濫用藥物檢驗中心出具之檢驗總表一紙及
    列管毒品人口尿液檢體採集送驗紀錄表各一份附卷可佐。另被告雖矢口否認有何
    施用第一級毒品海洛因之犯行，辯稱：伊不曾施用第一級毒品海洛因，不知尿液
    報告為何會有嗎啡陽性反應云云，惟查：被告前揭時、地經警查獲後所採集之尿
    液經送慈濟大學濫用藥物檢驗中心檢驗結果，確呈安非他命陽性及嗎啡陽性反應
    ，此有慈濟大學濫用藥物檢驗中心檢驗總表及列管毒品人口尿液檢體採集送驗紀
    錄表各一份在卷足憑。另被告雖矢口否認有何在卷可稽。被告雖否認有施用第一
    級毒品海洛因之犯行，惟慈濟大學濫用藥物檢驗中心以ＥＩＡ檢驗，確認檢驗以
    ＧＣ／ＭＳ氣相層析質譜儀分析法檢驗結果亦呈海洛因之代謝物嗎啡之陽性反應
    。查氣相層析質譜儀乃目前就藥物篩檢結果必須進一步確認時所常採用之確認方
    式，因此在良好操作條件之下，以氣相層析質譜儀做藥物及其代謝物之定性及定
    量分析，幾乎不會有偽陽性反應，是上開檢驗報告應可採認。又參諸法務部八十
    五年九月二十六日（八五）發技字第八五一一四九五二號函示：「單以免疫分析
    法檢驗尿液，有可能因交叉反應，而對服用幾種其他非煙毒或甲基安非他命藥物
    者之尿液產生偽陽性之結果，然若搭配薄層分析法，應可摒除大部分之偽陽性問
    題，至於使用氣相層析質譜儀分析法確認，則可完全排除偽陽性之干擾」之內容
    ，本件上述檢驗之方法即無瑕疵可言，應可採信，被告空言否認施用毒品，尚屬
    無據。又按第一級毒品海洛因經入人體後，約有百分之八十於二十四小時內會自
    尿液中排出，故依人體代謝之情況，平均得檢出嗎啡之時效約二十六小時，亦有
    行政院衛生署藥物食品檢驗局八十一年藥檢一字第八一一四八八五號函可佐。足
    認被告於九十一年十二月二日下午六時三十五分許為警採尿時往前回溯二十六小
    時內之某日時，應有在不詳處所施用第一級毒品海洛因一次。是被告於前揭時間
    確有施用第一級毒品海洛因之行為應可認定，被告辯稱顯不足採。又被告前於八
    十六年間因施用第二級毒品安非他命案件，經臺灣高等法院裁定送觀察、勒戒後
    ，認無繼續施用毒品之傾向，由臺灣高等法院於八十七年十二月十六日以八十七
    年度上易字第二六○五號判處免刑確定；又再次施用第二級毒品安非他命，經本
    院裁定執行觀察勒戒後，認無繼續施用毒品傾向，而經臺灣宜蘭地方法院檢察署
    檢察官於八十九年五月二十六日以八十八年偵字第三０九一號為不起訴處分確定
    後。後又因三犯施用第二級毒品安非他命案件，經臺灣宜蘭地方法院檢察署以九
    十年度毒偵字第二○九號聲請簡易判決處刑，並經本院於九十年六月十三日以九
    十年度羅簡字第五○號判處有期徒刑六月，並於同年八月十日確定。後又再次施
    用第二級毒品安非他命，經臺灣宜蘭地方法院檢察署以九十年度毒偵字第一二七
    三號起訴書提起公訴，並經本院於九十一年三月二十二日以九十年度易字第五六
    二號判處有期徒刑七月並於同年四月十二日確定，此有臺灣高等法院八十七年上
    易字二六０五號判決書、臺灣宜蘭地方法院檢察署檢察官八十八年度偵字第三０
    九一號不起訴處分書、本院九十年度羅簡字第五０號簡易判決處刑書、本院九十
    年度易字第五六二號判決書、臺灣高等法院檢察署刑案紀錄簡復表、全國施用毒
    品案件紀錄表、臺灣高等法院被告全國前案紀錄表各一份存卷足憑。是本件事證
    已臻明確，被告三犯以上施用毒品犯行洵堪認定，應予依法論科。
二、核被告所為，係犯毒品危害防制條例第十條第一項之施用第一級毒品海洛因罪、
    同條第二項之施用第二級毒品安非他命罪。又被告於施用毒品前持有第一級毒品
    海洛因及持有第二級毒品安非他命之低度行為，分別為施用第一級毒品、施用第
    二級毒品之高度行為所吸收，均不另論罪。而其前揭所犯施用第一級毒品及施用
    第二級毒品罪，犯意各別，罪名不同，應分論併罰。又被告有事實欄所示之前科
    及執行情形，此有台灣高等法院檢察署刑案紀錄簡覆表及臺灣高等法院被告全國
    前案紀錄表各一份在卷可稽，其於有期徒刑執行完畢五年內，再犯有期徒刑以上
    之本罪，為累犯，應法加重其刑。爰審酌被告歷經毒品危害防制條例觀察勒戒之
    先行程序助其戒除毒癮後，不啻未見成效，復尚有二次違反毒品危害防制條例案
    件，各經本院羅東簡易庭判處有期徒刑六月、本院刑事庭判處有期徒刑七月，尚
    未執行，竟再犯本件施用第一、二級毒品之罪，顯見其已無法依憑己力拔除毒癮
    ，實有處以較長刑期予之隔離之必要，方得為其遠離毒害，並審酌被告品行、犯
    罪之動機、目的、手段等一切情狀，分別就其所犯二罪量處如主文所示之刑，並
    定其應執行之刑，以資懲儆。
據上論斷，應依刑事訴訟法第二百九十九條第一項前段，毒品危害防制條例第十條第
一項、第二項，刑法第十一條前段、第四十七條、第五十一條第五款，判決如主文。
本案經檢察官賴慶祥到庭執行職務
中      華      民      國    九十二    年      二      月    二十七    日
                                        臺灣宜蘭地方法院刑事第二庭
                                            法  官  林  惠  玲
右正本證明與原本無異。
如不服本判決，應於判決送達後十日內向本院提出上訴狀( 應附繕本 )。
                                            書記官  吳  慧  芳
中      華      民      國    九十二    年      三      月    三        日
附錄法條：毒品危害防制條例第十條第一、二項
施用第一級毒品者，處六月以上五年以下有期徒刑。
施用第二級毒品者，處三年以下有期徒刑。


司法院資訊處製作；財團法人民間司法改革基金會備份。
